Max Milan Campos de Oliveira

Desenvolvedor Front-End

São José dos Campos, SP

Max Milan Max Milan ← (12) 98898-8035 in Max Milan

crazymaax

Resumo Pessoal

Sempre me interessei pelo mundo que os computadores e videogames me proporcionavam, isso me fez apaixonar pela tecnologia. Entretanto, acabei percorrendo outro caminho, decidi cursar Engenharia Mecânica devido a facilidade em lógica, após a conclusão do curso, obtive experiências que me possibilitaram o desenvolvimento de uma boa resolução de problemas, comunicação assertiva, pensar de forma inovadora e estratégica.

Atualmente fiz um compromisso comigo de trazer soluções para o meio tecnológico, sendo um desenvolvedor Web Front End e futuramente Full Stack.

Habilidades em: HTML, CSS(Metodologia BEM - Design responsivo), JavaScript(POO), GIT (Git Flow - Conventional Commits), Metodologias Ágeis (Scrum), Figma, React (Styled-Components -Redux - Context API), TypeScript, Testes(Unitários - Integração - End-to-end (Cypress.io)). Inglês Avançado (Certificado pelo Michigan English Test (MET))

Formação Acadêmica

Desenvolvedor Front-End, Kenzie Academy Brasil

Nov 2021 - Mai 2022

Engenharia Mecânica, Universidade Paulista - UNIP

Jan 2016 - Dez 2020

Experiência Profissional

Técnico de Campo, SONDA

Dez 2020 - Jan 2021

- Técnico Local da área da Informática na Embraer de Eugênio de Melo e de Faria Lima. Solucionando problemas relacionados a rede, domínio, hardware e software.
- Atendimento personalizado ao cliente:
- Configuração de computadores e contas para trabalhar com a rede da Embraer Comercial e/ou Executiva incluindo configuração de VPNs para trabalho a distância, respeitando políticas de segurança;
- Instalação de drivers e softwares, formatação e backup:
- Troca de peças defeituosas em notebooks.

Informações Complementares

Vista a Máscara da SOLIDARIEDADE.

Mar 2020 - Mai 2020

Campanha solidária para doação de máscaras

Limpeza e embalagem de máscaras descartáveis e reutilizáveis para instituições, empresas e pessoas necessitadas durante a pandemia da COVID-19.

Iniciação Científica, Instituto de Estudos Avançados (IEAv)

Fev 2019 - Ago 2020

- Estudo teórico e atividades práticas de microscopia ótica, ensaios de metalografia e tratamento térmico a laser;
- Ensaios mecânicos de microdureza e ensaios de tração;
- Análise e interpretação de dados com auxílio de ferramentas estatísticas.
- Publicação de Artigo Científico no Simpósio de Ciência e Tecnologia e Inovação SCTI 2019.
- O trabalho foi apresentado e aprovado no SCTI sob título "Influência do Tratamento Térmico a Laser Localizado nas Propriedades do Aço Dual Phase DP600".